【裁判字號】    95,訴,348
【裁判日期】    950630
【裁判案由】    毒品危害防制條例
【裁判全文】
臺灣基隆地方法院刑事判決               95年度訴字第348號
公  訴  人  臺灣基隆地方法院檢察署檢察官
被      告  甲○○
上列被告因違反毒品危害防制條例案件，經檢察官提起公訴（95
年度毒偵字第690 號），被告為有罪之陳述，本院合議庭裁定由
受命法官獨任進行審判，經改依簡式審判程序審理後判決如下︰
    主  文
甲○○施用第一級毒品，處有期徒刑陸月，如易科罰金，以佰
元折算壹日，扣案之第一級毒品海洛因壹包（淨重零點肆柒公克
）併同難以析離之分裝袋壹只，沒收銷燬之，扣案之注射針筒壹
支，沒收；又施用第二級毒品，處有期徒刑月，如易科罰金，
以佰元折算壹日，扣案之第二級毒品安非他命壹包（毛重拾伍
點公克）併同難以析離之分裝袋壹只，沒收銷燬之。應執行有
期徒刑捌月，如易科罰金，以佰元折算壹日，扣案之第一級毒
品海洛因（淨重零點肆柒公克）及第二級毒品安非他命（毛重拾
伍點公克）各壹包併同難以析離之分裝袋貳只，均沒收銷燬之
，扣案之注射針筒壹支，沒收。
    事  實
一、甲○○前因施用第二級毒品案件，先後2 次經本院裁定送觀
    察、勒戒後，均認無繼續施用毒品之傾向，由臺灣基隆地方
    法院檢察署檢察官各於民國91年6 月22日、93年5 月25日，
    以91年度毒偵字第364 號、第803 號為不起訴處分確定，並
    分別於91年6 月26日、93年5 月27日執行完畢釋放。詎其猶
    未戒斷毒癮，復分別基於施用第一級毒品海洛因及第二級毒
    品安非他命之犯意，於95年3 月22日晚間某時許，在基隆市
    ○○○路121 巷40之5 號3 樓，先將第一級毒品海洛因加水
    注入注射針筒，再施打肌肉之方式，施用第一級毒品海洛因
    1 次，再以將第二級毒品安非他命置於玻璃球製成之吸食器
    內，吸食燒烤所產生之煙霧之方式，施用第二級毒品安非他
    命1 次。嗣為警於95年3 月23日中午12時許，在上址住處查
    獲，並扣得第一級毒品海洛因1 包（淨重0.47公克）、第二
    級毒品安非他命1 包（毛重15.3公克），及其所有供施用第
    一級毒品海洛因所用之注射針筒1 支。
二、案經基隆市警察局第一分局移送臺灣基隆地方法院檢察署檢
    察官偵查起訴。
    理  由
壹、程序事項
    本件被告甲○○所犯者非為死刑、無期徒刑、最輕本刑為3
    年以上有期徒刑之罪或高等法院管轄第一審案件，其於準備
    程序進行中，先就被訴事實為有罪之陳述，經告知其簡式審
    判程序之旨，並聽取公訴人、被告之意見後，本院業已依刑
    事訴訟法第273 條之1 第1 項之規定，裁定由受命法官獨任
    以簡式審判程序進行本案之審理。
貳、實體事項
一、上開事實有下列證據足以證明：
  (一)被告之供述：
    上揭事實，業據被告於檢察官偵查中及本院審理時坦承在卷
    ，其自白核與下列事證相符，可以採信。
  (二)昭信科技顧問股份有限公司濫用藥物尿液檢體檢驗報告1 紙
    ：
    被告為警查獲後所採集之尿液，經以氣相層析質譜儀分析法
    為確認檢驗後，呈安非他命、甲基安非他命、嗎啡、可待因
    之陽性反應。
  (三)扣案之白色粉末1 包（淨重0.47公克）及法務部調查局95年
    4 月28日調科壹字第320003692 號鑑定通知書1 紙：
    上揭扣案之白色粉末經送法務部調查局鑑定結果，含有第一
    級毒品海洛因成分。
  (四)扣案之白色結晶體1 包（毛重15.3公克）及基隆市警察局第
    一分局延平街派出所查獲涉嫌毒品危害防制條例毒品初步鑑
    驗報告單1 紙：
    上揭扣案之白色結晶體，經基隆市警察局依聯勤製造之安非
    他命毒品檢驗包試劑初步檢驗結果，呈安非他命陽性反應，
    足徵扣案之白色結晶體內，含有第二級毒品安非他命成分。
  (五)注射針筒1 支。
  (六)臺灣高等法院被告前案紀錄表1 份：
    被告因施用毒品案件，先後執行觀察、勒戒，分別於91年6
    月26日、93年5月27日執行完畢釋放。
二、論罪科刑之理由：
  (一)按海洛因、安非他命分係毒品危害防制條例第2 條第2 項第
    1 款、第2 款所定之第一級毒品、第二級毒品，被告予以施
    用，核其所為，係犯毒品危害防制條例第10條第1 項、第2
    項之施用第一級、第二級毒品罪。又被告因施用而持有第一
    級毒品海洛因、第二級毒品安非他命，其持有第一級毒品與
    第二級毒品之低度行為應為施用第一級毒品與第二級毒品之
    高度行為所吸收，不另論罪。
  (二)被告所犯上開2 罪，犯意各別，行為不同，應予分論併罰。
  (三)爰審酌被告犯罪之動機、曾有施用毒品前科仍不思悔改，一
    再施用毒品，顯無戒斷毒品之決心，然施用毒品係自我戕害
    之行為，及其犯罪後坦承犯行等一切情狀，分別量處如主文
    所示之刑及易科罰金之折算標準，並定其應執行刑及易科罰
    金之折算標準。
三、沒收：
    扣案之白色粉末1 包（淨重0.47公克）含有第一級毒品海洛
    因成分，扣案之白色結晶體1 包（毛重15.3公克）含有安非
    他命成分，業如前認定，均應併同難以析離之分裝袋2 只，
    依毒品危害防制條例第18條第1 項前段規定宣告沒收銷燬之
    ；另被告供稱扣案之注射針向1 支係其所有供施用第一級毒
    品海洛因之用，爰依刑法第38條第1 項第2 款規定宣告沒收
    。
四、應適用之法律：
    刑事訴訟法第273 條之1 第1 項、第310 條之2 、第454 條
    第1 項、第299 條第1 項前段，毒品危害防制條例第10條第
    1 項、第2 項、第23條第2 項、第18條第1 項前段，刑法第
    11條、第51條第5 款、第41條第1 項前段、第38條第1 項第
    2款，罰金罰鍰提高標準條例第2條，判決如主文。
五、對於本件判決如有不服，得自收受送達後10日內，向本院提
    出上訴書狀，上訴於臺灣高等法院。
本案經檢察官乙○○到庭執行職務。
中    華    民    國    95    年    6    月    30    日
                  刑事第二庭法  官     劉桂金
以上正本證明與原本無異。
對於本件判決如有不服，應於收受送達後10日內，向本院提出上
訴書狀，上訴於臺灣高等法院，並按他造當事人之人數附具繕本
。
中    華    民    國    95    年    6    月    30    日
                            書記官     鄧順生
附錄論罪法條：
毒品危害防制條例第10條：
施用第1 級毒品者，處6 月以上5 年以下有期徒刑。
施用第2 級毒品者，處3 年以下有期徒刑。


司法院資訊處製作；財團法人民間司法改革基金會備份。
